臺灣高等法院臺中分院刑事判決　　　　　　　　　九十三年度上易字第一一二九號
　　上　訴　人　臺灣苗栗地方法院檢察署檢察官
　　被　　　告　甲○○
右上訴人因竊盜案件，不服臺灣苗栗地方法院九十三年度易字第二五一號中華民國九
十三年七月二十七日第一審判決（起訴案號：臺灣苗栗地方法院檢察署九十三年度偵
字第九五一號），提起上訴，並移
三年度偵字第三一○三號），本院判決如左：
    主      文
原判決撤銷。
甲○○共同連續帶兇器竊盜，處有期徒刑壹年陸月。扣案之一字型起子、Ｔ字型起
子、Ｌ字型起子各壹支均沒收。
    事      實
一、甲○○曾因竊盜案件，經法院於民國九十年九月二十一日判處有期徒刑八月，緩
    刑三年並付保護管束確定（嗣於九十三年七月二十六日撤銷銷緩刑），竟仍不知
    悔改，基於意圖為自己不法所有之概括犯意，１、於民國九十三年（起訴書誤繕
    為「九十年」）一月九日凌晨三時許，見乙○○所有車號ＨＳ─Ｅ二八號營業曳
    引車停放在苗栗縣公館鄉福星村六鄰一八九號前（即台六線十七點九公里處路旁
    ）無人看顧，帶客觀上足致他人生命、身體、安全發生危險，可供兇器使用之
    一字型起子、Ｔ字型起子、Ｌ字型起子各一支等工具，以其中之一字型起子撬開
    車門後，竊取乙○○放置在該車內的高速公路聯結車回數票二十五張、測速器一
    只、伯朗咖啡一罐、零錢新臺幣一百元及螺絲起子一只等物得手。嗣因乙○○裝
    置於該處的警報器響起，乃持木棍及手電筒至現場察看，甲○○遂將竊得物品丟
    至路旁並躲入草叢。因乙○○持手電筒往草叢探照，甲○○乃自草叢走出，乙○
    ○即以左手捉住其胸口衣物，意圖當場逮捕。甲○○先央求乙○○原諒放伊走等
    語，使乙○○失去戒心，隨即掙脫並意圖奪取乙○○手中木棍，乙○○見狀即轉
    身跑離現場，甲○○則返身跑回自己所駕駛車號ＦＧ─一三二七號自用小客車上
    而逃逸無蹤，所穿拖鞋則丟棄於現場。嗣經乙○○紀錄甲○○所駕自用小客車之
    車牌號碼報警，循線查獲。２、又於九十三年三月三十一日四時許，在苗栗市公
    館鄉玉泉村八九之一號前，與曾政忠共同攜帶Ｔ型板手、水管鉗子，基於共同竊
    盜之犯意，推由曾政忠在旁把風，由甲○○以上開工具破壞丙○○所有ＱＵ－二
    四二號營運曳引車門鎖，竊取該曳引車得手後，正駛離現場時，為丙○○及時發
    覺，即與友人駕小客車尾隨，行駛至高湖派出所附近時為甲○○等發覺，因棄車
    逃逸。３、又於九十三年五月十三日中午十二時三十分許，在苗栗市○○○○○
    路旁，見楊忠義所有，已於同日凌晨五時許，在台中市○○區○○路一七六之六
    號前為不詳姓名之人所竊取，暫置於龜山橋附近，車牌已被拆下，電門上仍插著
    Ｌ型扳手一支之ＮＹ─六一五八號自用小客車一部，乃持該可為兇器之起子予以
    發動竊取，得手後，供己代步。４、再於九十三年五月十四日凌晨一時許，在台
    中縣大雅鄉○○街一四八號前見呂東益所有七八九八─ＦＺ號同車型自用小客車
    停於該處，即以自備之可為兇器之螺絲起子一支，竊取該七八九八─ＦＺ車牌二
    面，得手後懸掛於前竊得之ＮＹ─六一五八號小客車上。於九十三年五月十四日
    凌晨三時許，甲○○駕駛上開竊來之小客車行經苗栗縣卓蘭鎮台三線與苗五二號
    縣道路口時，為警查獲。
二、案經苗栗縣警察局苗栗、大湖分局移送台灣苗栗地方法院檢察署檢察官偵查起訴
    及移送併案。
　　理      由
一、被告經合法傳喚，無正當理由未於辯論期日到場，但本件有下列證據足以證明被
    告右揭竊盜犯行：
    １、被告於偵查、審理中之自白。
    ２、被害人乙○○、楊忠義、呂東益警詢中之指述。
    ３、贓物認領保管單二紙。
    ４、車號ＨＳ─Ｅ二八營業曳引車車門被撬壞之照片一幀。
    ５、被害人所持之木棍、被告甲○○之拖鞋遺棄在現場之照片各一幀。
    ６、扣案之一字型起子、Ｔ字型起子、Ｌ字型起子各一支。
    ７、現場簡圖一張。
    被告右揭犯行，事證明確，可以認定。
二、按刑法第三百二十一條第一項第三款之帶兇器，其兇器之種類並無限制，凡客
    觀上足以對人之生命、身體、安全構成威脅者均屬之。且只需行竊時有帶此種
    具有危險性之兇器已足，並不以帶之初即有行兇之意圖為必要，最高法院七十
    九年台上字第五二五三號判例可資參照。次按一字型起子、Ｔ字型起子、Ｌ字型
    起子等工具，均為金屬材質，堅硬銳利，其客觀上對人之生命身體具有危險性，
    可供為兇器使用。被告甲○○持上開兇器實施竊盜，核其所為，係犯刑法第三百
    二十一條第一項第三款之加重竊盜罪。事實欄一、２之犯行，與曾政忠有犯意聯
    絡，行為分擔，均為共同正犯。前後四犯行，時間緊接，所犯構成要件相同，顯
    係出於概括之犯意為之，為連續犯，爰依刑法第五十六條之規定以事實欄一、２
    之共同帶兇器竊盜一罪論，並加重其刑。事實欄一、２、３、４之三次竊盜犯
    行，與已起訴部分之犯行，有連續犯裁判上一罪之關係，亦為起訴效力所及，公
    訴人移送併辦，本院自應依法一併審究。
三、原審判決就公訴人移送併辦部分未及審究，嫌有瑕疵。檢察官執此上訴，其上訴
    為有理由，應由本院將原審判決撤銷改判。被告曾因竊盜案件，經原審法院於九
    十年九月二十一日判處有期徒刑八月，緩刑三年並付保護管束確定。於九十三年
    七月二十六日又經原審法院以九十三年撤緩字第二八號裁定撤銷緩刑，此有台灣
    高等法院被告前案紀錄表可憑。本件雖因被告前所犯之罪，經判處緩刑而未執行
    其有期徒刑，故依法未構成「累犯」，不得以累犯論科，然被告係於保護管束期
    間再犯罪，足徵前所科處刑罰八月及緩刑、保護管束之宣告，均不足使被告知所
    警惕。爰審酌被告犯罪之動機、目的、手段，犯罪時所受之刺激及其品性、生活
    狀況、智識程度、犯罪所生之損害，及犯罪後後坦承犯行，已有悔意等一切情狀
    ，爰量處如主文所示之刑。以示懲儆。
四、扣案之一字型起子、Ｔ字型起子、Ｌ字型起子各一支，均為被告所有。其中一字
    型起子為本件犯罪使用之物；Ｔ字型起子、Ｌ字型起子各一支則為供本件犯罪預
    備之物，均應依刑法第三十八條第一項第二款規定沒收。
五、被告經合法傳喚，無正當理由不到庭，爰不待其陳述逕行判決。
六、據上論結，應依刑事訴訟法第三百七十一條、第三百六十九條第一項前段、第三
    百六十四條、第二百九十九條第一項前段，刑法第二十八條、第五十六條、第三
    百二十一條第一項第三款、第三十八條第一項第二款，判決如主文。
本案經檢察官丁○○到庭執行職務。
中      華      民      國　    九十三     年    十一     月    十七　　日
                                臺灣高等法院臺中分院刑事第九庭
                                      審判長法　官　陳　筱　珮
                                      　　　法  官  康  應  龍
                                      　　　法  官  趙  春  碧
右正本證明與原本無異。
不得上訴。
　　　　　　　　　　　　　　　　　　　　　　書記官  胡  美  娟
中      華      民      國　    九十三     年 十一     月    十九　　日
附錄本判決論罪科刑法條全文：
中華民國刑法第三百二十一條第一項：
犯竊盜罪而有左列情形之一者，處六月以上、五年以下有期徒刑：
一  於夜間侵入住宅或有人居住之建築物、船艦或隱匿其內而犯之者。
二  毀越門扇、牆垣或其他安全設備而犯之者。
三  攜帶兇器而犯之者。
四  結夥三人以上而犯之者。
五  乘火災、水災或其他災害之際而犯之者。
六  在車站或埠頭而犯之者。
                                  　　　　　　　　　　　　　　　　　　　Ｉ
